【裁判字號】    89,訴,1481
【裁判日期】    890731
【裁判案由】    毒品危害防制條例
【裁判全文】
臺灣高雄地方法院刑事判決                        八十九年度訴字第一四八一號
    公  訴  人  臺灣高雄地方法院檢察署檢察官
    被      告  甲○○
右列被告因毒品危害防制條例案件，經檢察官提起公訴 (八十九年度毒偵字第二六三
三、二八一八號)，及併案審理（八十九年度毒偵字第三四八二、三二七一號）本院
判決如左：
    主  文
甲○○連續施用第一級毒品，處有期徒刑壹年，海洛因壹小包（淨重零．零貳公克）
、海洛因壹小包（毛重零點貳公克）、殘餘海洛因粉末夾鏈袋參個，均沒收銷燬之，
注射針筒參支、勺子參支、葡萄糖壹包均沒收；又連續施用第二級毒品，處有期徒刑
伍月，吸食器貳個及壹組均沒收。應執行有期徒刑壹年參月。海洛因壹小包（淨重零
．零貳公克）、海洛因壹小包（毛重零點貳公克）、殘餘海洛因粉末夾鏈袋參個，均
沒收銷燬之，注射針筒參支、勺子參支、葡萄糖壹包、吸食器貳個及壹組均沒收。
    事  實
一、甲○○曾於民國八十七年間因施用毒品案件，經台灣高雄地方法院檢察署檢察官
    （下稱檢察官）聲請本院以八十七年度毒聲字第三二七五號裁定送觀察、勒戒後
    ，認有繼續施用毒品之傾向，經檢察官聲請以八十八年毒聲字第一九九三號裁定
    令入戒治處所強制戒治，戒治屆滿三月，因成效經評定為合格，無繼續戒治必要
    ，經裁定停止戒治，所餘戒治期間，付保護管束，茲因保護管束期期滿，由檢察
    官於八十八年十一月十九日以八十八年度戒毒偵字第三四一號不起訴處分確定。
    詎甲○○不知悛悔，於上開不起訴處分確定後五年內，復基於概括之犯意，自八
    十九年三月二十日起及同年五月十二日下午二時許止，連續在其高雄縣林園鄉○
    ○村○○路二０九號租處，以安非他命晶體置於鋁箔紙上，下端以火燒烤加熱，
    使安非他命晶體汽化，產生白煙吸用之方式，施用第一級毒品安非他命多次，平
    均約三、四日施用一次。又另行基於概括之犯意，自八十九年三月二十日起至同
    年五月八日止，連續在其上址租處，以海洛因摻入菸絲，點著香煙吸用，或以針
    筒注射右手虎口處之方式，施用第一級毒品海洛因多次，平均約五、六日施用一
    次。嗣於八十九年四月一日七時十分許，在高雄縣林園鄉○○○路三號（中油公
    司林園石化廠內）為警查獲，並扣得其所有之海洛因一小包（淨重０．０二公克
    ）、吸食器二個、注射針筒一支。經交保免予羈押後，再於八十九年五月三日十
    二時許，在高雄縣林園鄉○○○路四二三號前空屋內，為警查獲，並扣得其所有
    之安非他命吸食器一組、勺子三支、注射針筒一支、殘餘海洛因粉末夾鏈袋三個
    及葡萄糖一包。經交保免以羈押後，又於八十九年五月十二日下午三時十分許，
    在高雄縣林園鄉○○村○○○路段綠袋公園為警查獲，並扣得海洛因一小包（毛
    重零點二公克）、海洛因瓢子一支、針筒一支。經檢察官聲請本院以八十九年毒
    聲字第三七七九號裁定令入戒治處所強制戒治迄今。
二、案經內政部警政署保安警察第二總隊第五大隊第三中隊報請臺灣高雄地方法院檢
    察署檢察官偵查起訴，暨併案審理。
    理  由
一、右揭事實訊據被告甲○○坦承不諱，並有扣案之第一次查扣之海洛因一小包（淨
    重０．０二公克）、吸食器二個、注射針筒一支，第二次查扣之安非他命吸食器
    一組、勺子三支、注射針筒一支、殘餘海洛因粉末夾鏈袋三個及葡萄糖一包，第
    三次查扣之海洛因一小包（毛重零點二公克）、海洛因瓢子一支、針筒一支，可
    資佐證，又被告於前結時地為警查獲後於警訊時採集之尿液，經送檢驗結果，其
    尿液中均呈有甲基安非他命及嗎啡陽性反應（按海洛因注射入人體後，水解還原
    成嗎啡，再循嗎啡之代謝方式排出體外，已據行政院衛生署藥物食品檢驗局以（
    73）藥檢壹字第０三０二二一號函說明綦詳），有高雄縣衛生局八十九年四月七
    日八九煙檢字第一一四六號、八十九年四月十八日八九煙檢字第一二０三號煙毒
    尿液檢驗成績書、高雄市立凱旋醫院高市凱醫檢字第００六０九號煙毒尿液檢驗
    成績書各一紙附卷可稽。又被告曾於八十七年間因施用毒品案件，經檢察官聲請
    本院以八十七年度毒聲字第三二七五號裁定送觀察、勒戒後，認有繼續施用毒品
    之傾向，經檢察官聲請以八十八年毒聲字第一九九三號裁定令入戒治處所強制戒
    治，戒治屆滿三月，因成效經評定為合格，無繼續戒治必要，經裁定停止戒治，
    所餘戒治期間，付保護管束，茲因保護管束期期滿，由檢察官於八十八年十一月
    十九日以八十八年度戒毒偵字第三四一號不起訴處分確定乙節，有不起訴處分書
    一紙在卷可按。其於上開不起訴處分確定後五年以內，復施用第一級毒品海洛因
    及第二級毒品安非他命，經檢察官聲請本院以八十九年度毒聲字第三七七九號裁
    令入戒治處所施以強制戒治迄今等情，並強制戒治聲請書及刑事裁定、戒治處分
    臨時執行指揮書及本院被告院內索引卡紀錄表、台灣高等法院被全國前案紀錄表
    、台灣高雄地方法院檢察署刑案資料查註紀錄表各一份在卷可考。從而，本件罪
    證明確，被告犯行堪以認定，應依法論科。
二、核被告所為，係犯毒品危害防制條例第十條第一項施用第一級毒品罪及同條例第
    十條第二項施用第二級毒品罪。被告施用第一級毒品海洛因及施用第二級毒品安
    非他命前後，持有海洛因及安非他命之低度行為，應分別為施用海洛因及安非他
    命之高度行為所吸收，不另論其持有第一級、第二級毒品罪。被告先後多次施用
    第一級毒品、第二級毒品之犯行，均時間緊接，犯罪構成要件相同，顯係基於概
    括犯意反覆為之，應依連續犯之規定，各論以一罪，並依法加重其刑。又被告所
    犯上開二罪間，犯意各別，罪名互異，應予分論並罰。爰審酌被告曾因施用毒品
    ，經觀察、勒戒，強制戒治後，交付保護管束，保護管束期滿，經檢察官為不起
    訴處分確定，五年以內，復連續施用第一級、第二級毒品，且為警查獲後，屢經
    交保，復又施用毒品，足見其對施用毒品之行為不知悛悔，行為頗有不當，對於
    社會秩序不無危害，惟其犯後坦承罪行，態度良好等一切情狀，分別量處如主文
    所示之刑，並定其應執行之刑，以資懲儆。
三、扣案之第一次查扣之海洛因一小包（淨重０．０二公克）、第三次查扣之海洛因
    一小包（毛重零點二公克）、殘餘海洛因粉末夾鏈袋三個（因海洛因粉末附著於
    夾鏈袋，剝離不易，應將之全部視同毒品海洛因），係第一級毒品，不問屬於犯
    人與否，均應依毒品危害防制條例第十八條第一項前段之規定沒收銷燬之。扣案
    之第一次查扣之吸食器二個、注射針筒一支，第二次查扣之安非他命吸食器一組
    、勺子三支、注射針筒一支，第三次查扣之海洛因瓢子一支、針筒一支，係被告
    所有供（非專供）犯罪可用之物，葡萄糖一包係被告所有供施用毒品海洛因犯罪
    預備之物，均應依刑法第三十八條第一項第二款之規定併予宣告沒收。
四、併案之台灣高雄地方法院檢察署併案審理之八十九年度毒偵字第三四八二、三二
    七一號案，被告施用第一級海洛因、第二級毒品安非他命之事實，未據起訴，惟
    與起訴部分有連續犯之裁判上一罪關係，為起訴效力所及，本院自應併予審究。
據上論斷，應依刑事訴訟法第二百九十九條第一項前段，毒品危害防制條例第十條第
一項、第二項、第十八條第一項前段，刑法第十一條、第五十六條、第五十一條第五
款、第三十八條第一項第二款，判決如主文。
本案經檢察官林敏惠到庭執行職務
中    華    民    國      八十九      年      七      月    三十一      日
                                      臺灣高雄地方法院刑事庭
                               法  官     郭錦茂
右正本證明與原本無異。
如不服本判決，應於判決送達後十日內，向本院提出上訴狀。
                                書記官    賴佳慧
中    華    民    國      八十九      年      八      月      四      日
附錄本判決論罪法條：
毒品危害防制條例第十條第一項：
  施用第一級毒品者，處六月以上五年以下有期徒刑。
毒品危害防制條例第十條第二項：
  施用第二級毒品者，處三年以下有期徒刑。


司法院資訊處製作；財團法人民間司法改革基金會備份。
